臺灣高等法院臺中分院刑事判決　　　　　　民國九十四年度交上訴字第一四０號
　　上　訴　人
　　即　被　告　己○○
　　選任辯護人　李震華律師
右上訴人因公共危險等案件，不服臺灣苗栗地方法院中華民國九十三年十月二十九日
第一審判決（民國九十三年度交訴字第四四號，起訴案號：臺灣苗栗地方法院檢察署
民國九十三年度偵字第一三七九號），提起上訴，本院判決如左：
    主　　  文
上訴駁回。
己○○緩刑肆年，緩刑期內付保護管束。
　　事　　  實
一、己○○於民國（下同）九十三年一月九日上午九時三十分許，駕駛車牌號碼ＬＵ
    －九六二六號自用小客車，沿苗栗縣公館鄉○○村○○鄰○○○○○道路，由尖
    山村往苗栗市方向行駛，於通過國道一號高速公路橋下方，行經新東大橋外側車
    道時，應注意駕車行經彎道應減速慢行，且應注意車前狀況，隨時採取必要之安
    全措施，當時天候陰，雖飄毛毛雨，道路濕潤，但路面無缺陷，無障礙物，視距
    良好，並無不能注意之情形，竟仍以時速五十公里之速度行駛，且疏未注意傅芷
    涵牽著腳踏車與傅資敏（八十一年生）（按其二人在設有近障礙物線〔雙黃線〕
    路段穿越道路時，未注意左右來車，亦有過失），先後自左邊橫越該處道路往右
    邊行走之狀態，貿然往前行駛，而撞擊傅資敏，致使傅資敏彈至空中後撞及該部
    自小客車之擋風玻璃，旋即掉落於地面，受有頭部外傷合併左側硬腦膜下腔出血
    及嚴重腦水腫、腦積水、腦萎縮等傷害。己○○明知已肇事致人於傷，但並未下
    車予任何必要之救護作為，竟駕駛前述車輛逃逸。嗣經路人報警處理，警方始尋
    線查獲。而傅資敏經送醫急救施行手術後，迄今智力衰退、右側手腳無力，無法
    完全恢復到正常之狀況，業已達於毀敗一肢機能及其他於身體、健康有重大不治
    或難治之重傷害程度。
二、案經傅資敏之父乙○○訴由台灣苗栗地方法院檢察署檢察官偵查起訴。
    理 　　 由
一、訊據上訴人即被告（下稱被告）己○○對於右揭犯罪事實，坦承不諱，核與證人
    傅芷涵、陳華樓、劉佳文、吳明昺所證述之情節相符，堪信其自白為真實，復有
    道路交通事故現場圖一份、道路交通事故調查報告表（一）、（二）、現場及車
    損照片四幀、舉發違反道路交通管理事件通知單、臺灣省竹苗區車輛行車事故鑑
    定委員會竹鑑字第九三○六七五號鑑定意見書、臺灣省車輛行車事故覆議鑑定委
    員會九十三年八月三十一日府覆議字第九三一○九一七號函附卷可稽。而被害人
    傅資敏確因本件車禍受有頭部外傷合併左側硬腦膜下腔出血，及嚴重腦水腫、腦
    積水、腦萎縮等傷害，經送醫急救施行手術後，迄今智力衰退、右側手腳無力，
    無法完全恢復到正常之狀況，亦有童綜合醫院診斷證明書、童綜合醫院函及病歷
    資料、中華民國身心障礙手冊附卷可佐。按行經彎道應減速慢行，作隨時停車之
    準備；另駕駛人應注意車前狀況，隨時採取必要之安全措施，道路交通安全規則
    第九十三條第一項第二款、第九十四條第三項分別定有明文。查當時天候陰，雖
    飄毛毛雨，道路溼潤，但路面無缺陷，無障礙物，視距良好，並無不能注意之情
    形，有道路交通事故調查報告表在卷可稽。被告應注意，並能注意，而未注意，
    竟於該處彎道未減速慢行，仍以時速五十公里之速度行駛，且未注意車前狀況，
    隨時採取必要之安全措施而撞擊傅資敏，致其受有重傷害，被告之駕車行為自有
    過失。被害人傅資敏在設有近障物線（雙黃線）路段穿越道路時，未注意左右
  來車，雖為肇事主因，惟不影響被告肇事責任之認定。又被告之過失駕車行為與
    傅資敏所受之重傷害間，具有相當因果關係，被告犯行堪予認定。又被告於本件
    車禍發生後，並無自首之情形，已經證人即承辦之員警丙○○於本院審理時供證
    明確，且有執勤報告一份附卷可稽，至於證人即被告之母丁○○、被告之親戚戊
    ○○於本院所證被告到案說明肇事之經過乙節，均無法證明被告有自首之情事，
    被告所辯自首云云，不可採信，附此敘明。
二、核被告所為，係犯刑法第二百八十四條第一項後段之過失致重傷害罪及同法第一
    百八十五條之四之肇事逃逸罪。其所犯二罪間，罪名有異，犯意各別，行為互殊
    ，應予分論併罰。原審適用刑法第一百八十五條之四、第二百八十四條第一項後
    段、第五十一條第五款，罰金罰鍰提高標準條例第一條前段之規定，審酌被告無
    不良素行、本件車禍過失之程度、被告肇事逃逸、被害人亦有過失（係肇事主因
    ），車禍造成被害人重傷害，且被害人目前僅十餘歲，影響往後人生之發展，暨
    被告犯後坦承犯行，態度良好等一切情況，分別量處過失重傷害罪有期徒刑捌月
    ，駕駛動力交通工具肇事致人受傷而逃逸罪有期徒刑壹年，並定其執行刑為有期
    徒刑壹年陸月，其認事、用法及量刑，均無違誤，　被告上訴意旨認其構成自首
    云云，指摘原判決不當，為無理由，應予駁回。第查被告前未曾有期徒刑以上刑
    之宣告，有台灣高等法院被告前案紀錄表一紙附卷可稽，本件被害人係肇事主因
    ，而被告僅為肇事次因，且已與告訴人成立民事和解，履行損害賠償義務，有調
    解筆錄一紙可按，被告受此宣告刑之教訓後，應已知所警惕，而無再犯之虞，本
    院認其所受宣告之刑，以暫不執行為適當，爰予宣告緩刑肆年，並於緩刑期內付
    保護管束，由專人長期輔導，以觀後效。
三、據上論斷，應依刑事訴訟法第三百六十八條、刑法第七十四條第一款、第九十三
    條第一項，判決如主文。
本案經檢察官甲○○到庭執行職務。
中      華      民      國　  　九十四   年      三　　   月  二十九　  日
                                    臺灣高等法院臺中分院刑事第十庭
                                       　 審判長法　官  林　照　明
                                             　 法　官  林　清　鈞
                                            　　法　官　吳　重　政
右正本證明與原本無異。
關於駕駛動力交通工具肇事，致人受傷而逃逸罪部分，得上訴。
關於過失致重傷罪部分，不得上訴。
如不服本判決應於收受送達後十日內向本院提出上訴書狀，其未敘述上訴之理由者並
得於提起上訴後十日內向本院補提理由書（均須按他造當事人之人數附繕本）。
                                                書記官  劉　建　智
中　　　華　　　民　　　國　　　九十四　 年　　  四　     月    四      日
附錄：
刑法第二百八十四條第一項
因過失傷害人者，處六月以下有期徒刑、拘役或五百元以下罰金，致重傷者，處一年
以下有期徒刑、
拘役或五百元以下罰金。
刑法第一百八十五條之四
駕駛動力交通工具肇事，致人死傷而逃逸者，處六月以上五年以下有期徒刑。
                                                                        Ｉ
